【裁判字號】    89,台抗,54
【裁判日期】    890202
【裁判案由】    違反藥事法聲請再審
【裁判全文】
最高法院刑事裁定                                  八十九年度台抗字第五四號
    抗  告  人  甲○○
右抗告人因違反藥事法案件，不服台灣高等法院高雄分院中華民國八十八年十月二十
九日駁回聲請再審之裁定（八十八年度聲再字第二四二號），提起抗告，本院裁定如
左：
    主  文
抗告駁回。
    理  由
本件抗告人甲○○對於原審八十六年度上訴字第三○二號違反藥事法案件確定判決聲
請再審，其聲請意旨略以：其在原審審理時否認有出售西藥予蔡量，並抗辯僅為光祥
聖堂作單純管理，無如蔡量擁有製造藥粉之各種機器，亦無從取得中藥或西藥之藥粉
，況依其職業及教育背景亦無中藥或西藥之知識，且調查局突襲搜索其所在之光祥聖
堂，並無藥材、機械、成品、出入帳或其他證據，惟原確定判決僅以蔡量之供述認定
其罪刑。又台南縣永康市○○村○○○街二○五號光祥聖堂、台南縣市000000
0號電話（即蔡量購買藥品之電話）及光祥製藥廠有限公司（設台南縣仁德鄉○○村
○○路四八九號），均為案外人蔡榮原所有，此有新證據經濟部工廠登記證、經濟部
公司執照、台灣省台南縣政府營利事業登記證、台南縣稅捐稽徵處房屋稅繳款書影本
，台南縣永康市○○○段五七五號土地登記簿謄本、中華電信股份有限公司電信費收
據影本可稽。此外，光祥聖堂現任主持人林金修（為蔡榮原之妻，住台南縣仁德鄉○
○村○○路○段一三七號）曾告知，由於抗告人在光祥聖堂之雜役內，有時會應蔡榮
原之要求代為送貨，蔡量所述或有可能，此有林金修可供傳證。是抗告人縱應蔡榮原
所託而代為送藥，亦僅為單純受託並非製造偽藥，而蔡榮原本身有光祥製藥廠有限公
司，為合法藥廠，自難認抗告人有製造偽藥之犯意，爰依刑事訴訟法第四百二十條第
一項第三、六款聲請再審云云。原裁定以刑事訴訟法第四百二十條第一項第三款所謂
受有罪判決之人，已證明其係被誣告者，得聲請為再審；係指受有罪判決人，經證明
其係被誣告已經判決確定，或其刑事訴訟不能開始或續行非因證據不足而言，若僅空
言被誣告，並未有確定判決證明，亦未開始進行或續行刑事訴訟程序，即非該條款所
謂受有罪判決人已證明其係被誣告者，不得據為聲請再審之原因。又所謂確實之新證
據，係指就新證據本身形式上觀察，毋須經調查程序，顯然可認為足以動搖原確定判
決為限。抗告人所提出之經濟部工廠登記證、經濟部公司執照、台灣省台南縣政府營
利事業登記證、台南縣稅捐稽徵處房屋稅繳款書影本、台南縣永康市○○○段五七五
號土地登記簿謄本及中華電信股份有限公司電信費收據影本等證據，僅能證明光祥聖
堂在該址上之房屋及土地、該線電話號碼及光祥製藥廠為案外人蔡榮原所有，並無法
證明抗告人無製造及販賣偽藥之事實，不足動搖原確定判決所認定抗告人之罪刑。至
抗告人聲請傳喚證人林金修，為證明其在審判中陳述為真實，既非判決後發現之新證
據，亦非無庸調查之確實新證據，且抗告人亦未提出證明其係被誣告之確定判決證明
，顯與法定聲請再審之要件不符，乃駁回其再審之聲請，經核於法尚無不合。抗告意
旨仍執前詞，指摘原裁定不當，難認有理由，應予駁回。
據上論結，應依刑事訴訟法第四百十二條，裁定如主文。
中      華      民      國    八十九    年      二      月      二      日
                              最高法院刑事第七庭
                                  審判長法官  謝  家  鶴
                                        法官  洪  文  章
                                        法官  花  滿  堂
                                        法官  陳  世  淙
                                        法官  洪  佳  濱
      右正本證明與原本無異
                                              書  記  官
中      華      民      國    八十九    年      二      月    二十二    日


司法院資訊處製作；財團法人民間司法改革基金會備份。
